【裁判字號】    95,交抗,67
【裁判日期】    950125
【裁判案由】    聲明異議
【裁判全文】
臺灣高等法院臺中分院刑事裁定          95年度交抗字第67號
抗  告  人
即受處分人  甲○○
上列上訴人因聲明異議案件，不服臺灣臺中地方法院94年度交聲
字第652號中華民國94年12月20日第一審判決（起訴案號：臺灣
臺中地方法院檢察署），提起上訴，本院裁定如下：
    主    文
抗告駁回。
    理    由
一、抗告意旨略以：抗告人即受處分人甲○○（以下簡稱抗告人
    ）酒測公共危險案，經臺灣臺中地方法院檢察署檢察官為不
    起訴處分，而民國（下同）九十四年十一月二十三日汽機車
    鑑定，趙麗美稱：當時有一輛車子擋住視線等語，與事實不
    符，造成委員誤判，是本件請求前往現場求證，為此提起抗
    告等語。
二、原審裁定略以：、原處分機關認抗告人駕駛之車號ＩＭＳ
    ─○九九號重型機車，於九十四年七月三十日二十時十四分
    許，在臺中縣大肚鄉○○街，因抗告人酒後駕車經酒精測定
    器測試，呼氣所含酒精濃度為每公升○‧二五毫克，檢定有
    超過酒精濃度規定標準，因而有肇事致人受傷之違規，遭臺
    中縣警察局烏日分局員警當場舉發，抗告人依指定期限到案
    提出申訴，經查證違規屬實，該所遂於九十四年九月十九日
    以中監違字第裁六○─ＨＢ0000000號裁決書，裁處
    違反道路交通管理處罰條例第三十五條第一項第一款規定，
    處罰鍰新臺幣（下同）一萬五千元整，並吊扣汽車駕駛執照
    二年，逾期則依違反道路交通管理事件統一裁罰標準表及裁
    決書處罰主文裁處，於法並無不合等語。、抗告人則以：
    對方行至十字路口未依號誌閃紅燈，先停看再行駛；對方以
    斜線左轉，未依交通規則行駛；對方車速過快，擦撞時雙方
    剎車，人車停原地，人車未倒，但對方後座林儀菁呈拋物線
    摔至右前方；本人事故發生警察處理過程，意識非常清楚，
    爰聲明異議云云。、按汽車駕駛人，駕駛汽車經測試檢定
    有酒精濃度超過規定標準者，處一萬五千元以上六萬元以下
    罰鍰，並當場移置保管其車輛及吊扣其駕駛執照一年；因而
    肇事致人受傷者，並吊扣其駕駛執照二年；汽車駕駛人有飲
    用酒類後其吐氣所含酒精濃度超過每公升○‧二五毫克以上
    者，不得駕車；汽車駕駛人，因違反本條例及道路交通安全
    規則之規定，受吊扣或吊銷駕駛執照處分時，吊扣或吊銷其
    持有各級車類之駕駛執照。道路交通管理處罰條例第三十五
    條第一項第一款、第六十八條、道路交通安全規則第一百十
    四條第二款與違反道路交通管理事件統一裁罰標準表分別定
    有明文。、經查：抗告人甲○○，於上開時、地，駕駛車
    號ＩＭＳ─○九九號重機車，有駕駛汽車酒精測定值超過標
    準（每公升○‧二五毫克），而肇事致人受傷之違規事實，
    經原舉發機關員警當場查獲舉發等情，非但為抗告人於異議
    狀所不爭執，並有原舉發機關之違反道路交通管理事件通知
    單、事故現場圖、調查報告表、調查筆錄、酒精測定紀錄表
    、現場照片與裁決書等在卷可稽。抗告人雖以上開情詞置辯
    ，惟查：抗告人於肇事後在大肚分駐所承認，有在大肚鄉○
    街村茄頭媽黃昏市場喝臺灣青啤酒兩瓶（經測定為公升○‧
    二五毫克）；有車頭撞擊對方車子左邊致使重機車ＪＣＧ二
    九二號駕駛趙麗美腳部受傷等情，此亦有原舉發機關九十四
    年七月三十日之調查筆錄在卷可佐。再者，抗告人「酒精濃
    度超過規定，駕駛ＩＭＳ─○九九號普通重型機車，行經閃
    光黃燈交岔路口，未注意車前狀況，未減速慢行，為肇事原
    因」，亦有臺中縣區車輛行車事故鑑定委員會九十四年十一
    月二十三日之鑑定意見書在卷足憑。原審經查亦無任何證據
    足資證明執勤警員有捏造事實、違法取締之情事，則執勤警
    員本其維護交通秩序、安全職責所為之當場舉發，自應受到
    合法、正確之推定。抗告人至今亦無法提出任何對其有利之
    證據供原審參酌，其否認違規之情，自不足採。是抗告人確
    有駕車經測試檢定有酒精濃度超過規定標準，肇事致人受傷
    之違規事實，堪以認定。抗告人指摘原舉發不當，尚屬無據
    。從而，原處分機關據以援引上開規定，裁處罰鍰一萬五千
    元整，並吊扣汽車駕駛執照二年，逾期則依裁決書處罰之規
    定處罰，並無不當等語，而認本件異議為無理由，並予以駁
    回，經核並無違誤，應予維持。
三、經查：
１、道路交通安全規則第一百十四條第二款明文規定汽車駕駛人
    飲用酒類或其他類似物後其吐氣所含酒精濃度超過每公升○
    ‧二五毫克或血液中酒精濃度超過百分之○‧○五以上者，
    不得駕車；而道路交通管理處罰條例第三十五條第一項第一
    款亦明文規定汽車駕駛人，駕駛汽車經測試檢定酒精濃度超
    過規定標準，處新臺幣一萬五千元以上六萬元以下罰鍰，並
    當場移置保管該汽車及吊扣其駕駛執照一年；因而肇事致人
    受傷者，並吊扣其駕駛執照二年。本件抗告人飲酒後其吐氣
    所含酒精濃度業已超過每公升○‧二五毫克有調查報告表、
    調查筆錄、酒精測定紀錄表各一份附卷可稽，且為抗告人於
    警詢自承在卷（詳見原審卷第二十一頁）。是抗告人確有飲
    酒且飲酒後其吐氣所含酒精濃度業已超過每公升○‧二五毫
    克至堪認定。
２、另抗告人有「酒精濃度超過規定，駕駛ＩＭＳ─○九九號普
    通重型機車，行經閃光黃燈交岔路口，未注意車前狀況，未
    減速慢行，為肇事原因」以及趙麗美有「騎乘ＪＣＧ─２９
    ２號普通重型機車行經閃光紅燈交岔路口，左轉未注意左方
    幹線道來車，為肇事原因」等情，已經臺中縣區車輛行車事
    故鑑定委員會鑑定明確，有該委員會九十四年十一月二十三
    日之鑑定意見書在卷足憑，復經被告於警詢坦承：「當時我
    行駛和平街西往東方向行駛直至溪洲路口時我看見趙麗美騎
    乘重機車ＪＣＧ─２９２載林儀菁行駛溪洲路南往北我不知
    道對方要直行還是要轉彎，當時我們車速都很快，我看見時
    煞車不及，我車子車頭撞擊對方車子左邊車身而肇事」等語
    明確（詳見原審卷第二十一頁），足證抗告人當時確係「行
    經閃光黃燈交岔路口，未注意車前狀況，未減速慢行」以致
    肇事至明。至於趙麗美稱：當時有一輛車子擋住視線等語一
    節，應係鑑定單位執為認定趙麗美「騎乘ＪＣＧ─２９２號
    普通重型機車行經閃光紅燈交岔路口，左轉未注意左方幹線
    道來車」為肇事原因之認定依據，與抗告人上開過失行為之
    認定，無直接關係，從而抗告人雖請求本院再至現場求證，
    惟本院認本件顯無可能再重建趙麗美所稱之「當時有一輛車
    子擋住視線」之現場狀況，且如前所述所謂「當時有一輛車
    子擋住趙麗美視線」，既與抗告人之過失認定無關，本院認
    顯無再至現場求證之必要，附此敘明。
３、抗告人所涉本件刑法第一百八十五條之三酒後駕車致人受傷
    之公共危險犯行，雖經臺灣臺中地方法院檢察署檢察官以九
    十四年度偵字第一五四七五號案為不起訴處分，惟該處分書
    係以本件「並無抗告人酒後不能駕車之情形」以及「未據被
    害人告訴」而為不起訴處分，惟本件被告係違反道路交通安
    全規則第一百十四條第二款飲酒後其吐氣所含酒精濃度超過
    每公升○‧二五毫克不得駕車之規定以及違反道路交通管理
    處罰條例第三十五條第一項第一款駕車經測試檢定酒精濃度
    超過規定標準之規定，並致趙麗美及林儀菁受傷，且經鑑定
    抗告人亦有過失行為，則本件抗告人所涉本件刑法第一百八
    十五條之三酒後駕車致人受傷之公共危險犯行，雖經不起訴
    處分，惟抗告人仍需負上開違反道路交通安全規則第一百十
    四條第二款及道路交通管理處罰條例第三十五條第一項第一
    款之行政處罰責任，是原審裁定，並無違誤。
４、綜上所述，抗告意旨以本件經臺灣臺中地方法院檢察署檢察
    官為不起訴處分，以及趙麗美稱：當時有一輛車子擋住視線
    ，與事實不符，造成委員誤判，並請求本院前往現場求證等
    理由，指摘原審裁定不當，顯均無理由，應予駁回。
據上論斷，依道路交通案件處理辦法第二十六條，刑事訴訟法第
四一二條，裁定如主文。
中    華    民    國    95    年    1    月    25     日
              刑事第三庭  審判長法  官  王  增  瑜
                                法  官  陳  欣  安
                                法  官  胡  忠  文
上列正本證明與原本無異。
不得抗告。
                                書記官  陳  麗  玉
中    華    民    國    95    年    1     月    25    日
                                                      Ｉ


司法院資訊處製作；財團法人民間司法改革基金會備份。
